# 非房企分期收款销售房屋会计处理

提问人：retina2019 时间：2019-12-11 08:05:13
实务中遇到以下问题，故来求助：
某公司（非房企）以分期收款方式销售房屋，合同约定按本地房屋出售市场公允价作为房屋租赁期间的总租金，承租方每年向公司支付总租金的 10%，在租赁期限届满且承租方已按合同的约定向公司不间断支付完毕各年度租金，出租房屋归承租方所有，京南公司与承租方办理房屋所有权转移手续；
若承租期间承租方中断支付年度租金，公司有权解除合同，承租方已向公司支付的各年度租金不予返还且房屋产权归公司所有。
鉴于以上合同条款，此业务应按分期收款销售房屋处理还是按融资租赁租赁出租人角度处理？融资租赁是在签订合同时已实质转移了资产所有权，但在此时公司尚未给对方办理房屋过户手续，不满足融资租赁确认收入条件；如果是按分期收款销售房屋处理，此时也未给对方办理房屋手续，那公司在签订合同且收到第一笔租金时该如何处理？
敬盼解惑！

回答人：chenyiwei
就本案例而言，按照分期收款销售处理和按照融资租赁出租资产处理，对财务报表的影响是一样的，没有必要纠结其分类问题。
至于是确认收入、成本还是资产处置损益，取决于该项房屋销售业务是否偶发、房屋的来源是否具有特殊性（例如是否为抵债物资）等因素。